臺灣雲林地方法院民事裁定
111年度亡字第4號
聲  請  人  余一縣
相  對  人  余玉雀  最後
上列聲請人聲請死亡宣告事件，為相對人余玉雀公示催告，本院
裁定如下：
    主  文
對相對人余玉雀（女，民國00年0月00日生，最後設籍地：雲林
縣○○鄉○○村○○00號）為宣告死亡之公示催告。
相對人余玉雀應於本公示催告公告之翌日起六個月內，向本院陳
報其生存，如不陳報，即應受死亡之宣告。
凡知相對人余玉雀之生死者，應於前項期間內，將其所知陳報法
院。
    理  由
一、聲請意旨略以：聲請人為相對人即失蹤人余玉雀之弟，因聲
    請人之母余蔡貴於民國110年9月10日死亡，聲請人向戶政機
    關調閱全戶原始戶籍謄本時，發現有相對人余玉雀之記載，
    而聲請人之父余文行於50年8月5日申請將全戶戶籍遷出至新
    北市板橋區時，相對人余玉雀並未在遷出人口內，惟遷出戶
    籍登記簿上過錄記載全戶遷出，戶籍登記申請書或戶籍登記
    簿登載未盡相符之原因均已無可考，54年間統一全面配賦國
    民身分證統一編號時，相對人余玉雀也未獲配賦身分證字號
    ，家人從未聽聞有相對人余玉雀此人，相對人余玉雀於50年
    8月5日未隨同家人遷出迄今已逾60多年行蹤不明，爰依法聲
    請裁定宣告相對人余玉雀死亡等語。
二、按失蹤人失蹤滿7年後，法院得因利害關係人或檢察官之聲
    請，為死亡之宣告，民法第8條第1項定有明文。次按法院准
    許宣告死亡之聲請者，應公示催告；公示催告，應記載下列
    各款事項：㈠失蹤人應於期間內陳報其生存，如不陳報，即
    應受死亡之宣告、㈡凡知失蹤人之生死者，應於期間內將其
    所知陳報法院；公示催告應公告之；公示催告應揭示於法院
    公告處、資訊網路及其他適當處所；法院認為必要時，並得
    命登載於公報或新聞紙，或用其他方法公告之；前開報明期
    間，自公告揭示之日起，應有6個月以上，家事事件法第156
    條第1項、第2項，及第156條第3項準用第130條第3項至第5
    項分別定有明文。
三、經查，聲請人主張之事實，業據其提出聲請人及相對人余玉
    雀戶籍資料、雲林縣北港戶政事務所111年2月24日雲北戶字
    第1110000556函為證，並經兩造之姊姊余玉茶、弟弟余昇學
    均到庭表示：我們也都不知道有一個姊妹余玉雀等語，有本
    院訊問筆錄在卷可參。又本院依職權查詢相對人之入出境及
    健保就醫紀錄等資料，均查無相對人有入出境或投保就醫之
    紀錄，是聲請人聲請本院對相對人為宣告死亡之公示催告，
    於法尚無不合，應予准許。
四、依家事事件法第156條，裁定如主文。
中　　華　　民　　國　　111 　年　　5 　　月　　23　　日
                  家事法庭  法  官 

如對本裁定抗告，須於裁定送達後10日內向本院提出抗告狀。